# 同一控制下无偿划转子公司的账务处理及合并报表的账务处理

提问人：pengba 时间：2017-09-25 07:33:37
陈老师及各位会计大咖们，你们好！ 本人实务中遇到一问题，情况大致如下： A控制B控制C，都同属于同一家集团公司，今年A要求我公司B无偿划转子公司C，均百分百控股。 几年前B出资 500 万设立c公司，至新设成立以来c未投资分红，今年 9 月份完成股权划转，划转前C公司资产负债表假设有银行存款 700 万，实收资本 500 ，盈余公积 20 ，未分配利润180.1-9月利润表有收入100.成本 80 ，净利润20. 请问，B公司个别报表和合并报表该如何进行账务处理，B公司是否应该确认投资损失或是冲减资本公积，谢谢各位！

回答人：chenyiwei
B公司按照其母公司要求无偿划出对子公司的股权投资，个别报表层面按划出的对C的投资帐面价值冲减资本公积（如果资本公积不足冲减的，则再依次冲减盈余公积和未分配利润，下同）；合并报表层面则按划出日C公司的帐面净资产冲减资本公积。这是权益性交易，因此B不确认损益，而是直接冲减权益。